【裁判字號】    98,台上,1236
【裁判日期】    980312
【裁判案由】    違反槍砲彈藥刀械管制條例
【裁判全文】
最高法院刑事判決            九十八年度台上字第一二三六號
上  訴  人  甲○○
上列上訴人因違反槍砲彈藥刀械管制條例案件，不服台灣高等法
院中華民國九十七年十二月二十五日第二審判決（九十七年度上
訴字第五○三八號，起訴案號：台灣新竹地方法院檢察署九十七
年度偵續字第一三號），提起上訴，本院判決如下：
    主  文
上訴駁回。
    理  由
按刑事訴訟法第三百七十七條規定，上訴於第三審法院，非以判
決違背法令為理由，不得為之，是提起第三審上訴，應以原判決
違背法令為理由，係屬法定要件。如果上訴理由書狀並未依據卷
內訴訟資料，具體指摘原判決不適用何種法則或如何適用不當，
或所指摘原判決違法情事，顯與法律規定得為第三審上訴理由之
違法情形，不相適合時，均應認其上訴為違背法律上之程式，予
以駁回。本件原判決維持第一審論處上訴人甲○○共同未經許可
，持有可發射子彈具有殺傷力之改造手槍罪刑之判決，駁回其在
第二審之上訴，已詳敘認定犯罪事實之依據及憑以認定之理由，
從形式上觀察，並無任何違背法令之處。查原審於審判期日已提
示內政部警政署刑事警察局民國九十六年十一月二日刑鑑字第○
九六○一六二九○○號槍彈鑑定書，並告以要旨，予以辯論之機
會，上訴人表示無意見。而內政部警政署刑事警察局為專責鑑定
槍、彈是否具殺傷力之機關，依刑事訴訟法第二百零八條規定意
旨，毋需命實際為鑑定之人具結，原審未傳訊鑑定人並命具結，
自無違法可言。又上訴人於審判中既已自白全部犯行不諱，原判
決參酌證人陳稚歷、陳玉枝之證詞，上開鑑定書及扣案之槍、彈
等證據調查之結果，認定其犯行，所為證據之取捨及判斷，復無
不合。上訴意旨，對於原判決究竟如何違背法令，並未依據卷內
資料為具體之指摘，空言受同案被告鍾廷勳之脅迫持槍進入被害
人住處，不知系爭槍、彈具有殺傷力云云，就原判決已詳為論斷
及說明之事項，再為事實上之爭辯，並對原審採證認事之職權行
使，任意指摘，難謂已符合首揭法定上訴要件，其上訴違背法律
上之程式，應予駁回。另本件得上訴之未經許可，持有可發射子
彈具有殺傷力之改造手槍罪部分，其上訴為不合法，本院由程序
上予以駁回，對於未經許可，持有刀械部分自無從適用審判不可
分原則，併為實體上審判，此部分既屬刑事訴訟法第三百七十六
條第一款之案件，為不得上訴第三審之案件，其上訴不合法，應
併駁回。
據上論結，應依刑事訴訟法第三百九十五條前段，判決如主文。
中    華    民    國  九十八  年    三    月   十二   日
                      最高法院刑事第十一庭
                          審判長法官  花  滿  堂
                                法官  黃  正  興
                                法官  陳  東  誥
                                法官  林  錦  芳
                                法官  洪  昌  宏
      本件正本證明與原本無異
                                      書  記  官
中    華    民    國  九十八  年    三    月   十六   日
                                                      V


司法院資訊處製作；財團法人民間司法改革基金會備份。
